【裁判字號】    99,易,14
【裁判日期】    990525
【裁判案由】    竊盜等
【裁判全文】
福建金門地方法院刑事判決                99年度易字第14號
    公  訴  人  福建金門地方法院檢察署檢察官
    被      告  乙○○
上列被告因搶奪等案件經檢察官提起公訴（98年度偵字第529號
），並先後追加起訴（99年度偵字第81號、99年度偵字第125號
），因被告對末次追加起訴之犯罪事實為有罪之陳述，本院裁定
就該部分進行簡式審判程序，判決如下：
    主  文
乙○○無故侵入他人住宅，處拘役拾日，如易科罰金以新臺幣
壹仟元折算壹日；又竊盜，處拘役肆拾日，如易科罰金以新臺幣
壹仟元折算壹日；應執行拘役陸拾日，如易科罰金以新臺幣壹仟
元折算壹日。
    事  實
一、乙○○失業後無錢買酒，竟意圖為自己不法所有，於民國98
    年11月上旬某日下午3至5時許，徒手開啟金門縣金城鎮前水
    頭6之5號房屋後方、未上鎖之大門，而未經同意，擅自侵入
    甲○○之住宅，竊取置於該屋1樓之5公升裝、古寧頭60周年
    紀念高梁酒1甕，得手後供己飲用。嗣乙○○在前述犯罪尚
    未被有偵查犯罪職權之機關或公務員發覺前，於99年1月27
    日中午12時許，主動向金門縣警察局金城分局警員自首上開
    犯行，而接受本件裁判。
二、案經甲○○訴由金門縣警察局金城分局報請福建金門地方法
    院檢察署檢察官偵查起訴。
    理  由
壹、程序部分：
一、被告之自白祇要具有任意性，並與事實相符，不分係在審判
    內、外所為，均有證據能力；而本件被告就其於警詢、偵訊
    時所為供述之任意性均不爭執；且各該不利於被告之供述，
    按後段理由所述均與事實相符，復查無刑事訴訟法第156條
    第1項、第158條之2所定不得作為證據之情形，則被告於警
    詢、偵訊時所為不利於己之供述，即有證據能力。
二、法院行簡式審判程序之證據調查，按刑事訴訟法第273條之2
    規定，不受同法第159條第1項之限制，即得以被告以外之人
    在審判外之陳述作為證據；且甲○○之警詢、偵訊筆錄，業
    經當事人同意作為證據使用(本院99年度易字第14號卷第17
    、18頁)，本院審酌各該供述筆錄作成時之情況，認均適為
    認定事實之依據，依刑事訴訟法第159條之5第1項規定，亦
    有證據能力。
三、照片乃透過照相機之鏡頭，機械地將所攝得之景況留存於軟
    片或電子檔上，基本上未介入人的心理供述過程，非屬供述
    證據；且卷附甲○○住處室內外照片，乃與判斷被告曾否侵
    入住宅、竊盜有關之物證，應有證據能力。
貳、實體部分：
一、前揭犯罪事實業經被告乙○○於警詢、偵查及本案審理時坦
    承不諱，核與被害人甲○○於警詢、偵訊時所述之被害情節
    相符，並有照片8張在卷可稽，足證被告之自白屬實。
二、被告侵入住宅、竊盜之犯行事證明確，堪以認定，爰依法論
    科如下：
  (一)被告所為核係犯刑法第306條第1項之侵入住宅罪、第320條
    第1項之竊盜罪；而上述兩罪之主、客觀構成要件各異；且
    前者於無故侵入他人住宅時罪即成立，不以接續竊盜為必要
    ，兩者間並無任何部分重疊，顯屬應予分論併罪之數罪；公
    訴人謂係一行為觸犯數罪名之想像競合犯，容有誤會。
  (二)本件犯行係被告在有偵查犯罪職權之機關或公務員發覺前，
    主動向金門縣警察局金城分局警員自首，嗣並接受本件裁判
    ，此由其警詢筆錄記載被告受警員問道：你於98年11月17日
    竊盜外「是否還有其他竊盜行為」後，坦承其另於98年11月
    初某日下午侵入甲○○住處偷酒等語即明（警卷第2頁），
    自應依法減輕其刑。
  (三)被告係高中畢業，於案發時已離婚、失業，無收入，所生子
    女分別由其母親及前妻照顧等情，為其所自承(本院卷第27
    頁)；除於98年12月30日經臺灣臺北地方法院以98年度簡字
    第5177號刑事判決判處有期徒刑8月確定外，於本案發生前
    並無其他犯罪前科，亦有臺灣高等法院被告前案紀錄表可憑
    (本院卷第4~6頁)；爰審酌上述之被告知識程度、生活狀況
    及素行，暨其失業後為供己飲用，竟侵入他人住宅後徒手竊
    取價值數千元之高梁酒，犯後迄未賠償被害人，然已坦承罪
    行，態度良好等一切情狀，分別量處如主文所示之刑，併定
    其應執行之刑，兼諭知易科罰金之折算標準，以示懲儆。
  (三)被告行為後，刑法第41條業於98年12月30日修正公布，並於
    99年1月1日生效施行；其中刑法第41條第1項為求用語統一
    ，將「受6個月以下有期徒刑」之原條文，修正為「受6月以
    下有期徒刑」，僅屬文字之修正，不生新舊法比較之問題；
    至於同條第8項修正為：「第1項至第4項及第7項之規定，於
    數罪併罰之數罪均得易科罰金或易服社會勞動，其應執行之
    刑逾6月者，亦適用之」，對於所定執行刑未逾6月之本案並
    不適用，自亦無庸比較新舊法。
據上論斷，應依刑事訴訟法第273條之1第1項、第299條第1項前
段、刑法第306條第1項、第320條第1項、第62條前段、第51條第
6款、第41條第1項前段、刑法施行法第1條之1第1項、第2項前段
，判決如主文。
本案經檢察官許志龍到庭執行職務。
中    華    民    國    99    年    5     月    25    日
                      刑事第一庭  法  官  周建興
以上正本證明與原本無異。
如不服本判決應於收受判決後10日內向本院提出上訴書狀，並應
敘述具體理由；其未敘述上訴理由者，應於上訴期間屆滿後20日
內向本院補提理由書（均須按他造當事人之人數附繕本）「切勿
逕送上級法院」。
中    華    民    國    99    年    5     月    25    日
                                  書記官  龔月雲
附錄本案論罪科刑法條全文：
中華民國刑法第306條
（侵入住居罪）
無故侵入他人住宅、建築物或附連圍繞之土地或船艦者，處 1
年以下有期徒刑、拘役或 3 百元以下罰金。
無故隱匿其內，或受退去之要求而仍留滯者，亦同。
中華民國刑法第320條
（普通竊盜罪、竊佔罪）
意圖為自己或第三人不法之所有，而竊取他人之動產者，為竊盜
罪，處5  年以下有期徒刑、拘役或 5 百元以下罰金。
意圖為自己或第三人不法之利益，而竊佔他人之不動產者，依前
項之規定處斷。
前二項之未遂犯罰之。

司法院資訊處製作；財團法人民間司法改革基金會備份。
